【裁判字號】    92,易,211
【裁判日期】    920722
【裁判案由】    毀損債權
【裁判全文】
台灣苗栗地方法院刑事判決                          九十二年度易字第二一一號
    公  訴  人  臺灣苗栗地方法院檢察署檢察官
    被      告  甲○○
右列被告因毀損債權案件，經檢察官提起公訴（九十一年度偵緝字第一四四號），本
院判決如左：
    主  文
甲○○債務人於將受強制執行之際，意圖損害債權人之債權，而處分其財產，處有期
徒刑參月，如易科罰金，以參佰元折算壹日。
    事  實
一、甲○○於民國八十九年二月間，向乙○○借貸新臺幣（下同）七十三萬元，並開
    立面額七十三萬元，到期日八十九年三月十五日之本票一張交付乙○○以為擔保
    。嗣因屆清償期無力償還，乙○○遂於八十九年十月十一日，以該本票向本院聲
    請發給支付命令，該支付命令於八十九年十一月二日送達於甲○○本人，並因甲
    ○○未提出異議而於八十九年十二月二十七日獲核發支付命令確定證明書。詎甲
    ○○竟明知其名下尚有財產價值可供執行之財產，僅有座落苗栗縣三灣鄉○○○
    段七十之二地號及七十之三地號，權利範圍均三分之一之土地二筆，竟因其與其
    他債權人陳光洋、黃金財私交較好，而於將受強制執行之際，意圖損害乙○○之
    債權，於九十年六月十五日將上開二筆土地，共同設定一百萬元之最高限額抵押
    權予陳光洋及黃金財。
二、案經乙○○告訴臺灣苗栗地方法院檢察署檢察官偵查起訴。
    理  由
一、訊據被告甲○○就其設定抵押權予陳光洋、黃金財以供擔保一節坦承不諱，然辯
    稱：並未收到該支付命令，不知乙○○已取得執行名義云云。經查：系爭支付命
    令，已於八十九年十一月二日送達於被告本人，有本院送達證書一紙附卷可稽，
    其辯稱：未收到支付命令云云，要係卸責之詞，不足採信。而該支付命令已上記
    載如未於送達後二十日之不變期間內提出異議，該命令有與確定判決同一之效力
    ，有該支付命令在卷可參，被告既未在送達後二十日內向法院提出異議，當知告
    訴人乙○○已取得執行名義。又被告名下尚有財產價值之財產，僅有系爭二筆土
    地，有歸戶財產查詢清單可證，並為被告所不否認，被告將其設定一百萬元之最
    高限額抵押權予特定債權人，顯有損害告訴人債權之意圖。此外，前揭犯罪事實
    ，復經告訴人指訴歷歷，證人陳光洋、黃金財亦證述明確，且有土地登記謄本二
    份及支付命令確定證明書、本票各一份在卷可按。本件事證明確，被告罪行足以
    認定。
二、核被告甲○○所為，係犯刑法第三百五十六條之損害債權罪。爰審酌被告之素行
    、犯罪之動機、目的、手段、犯罪所生危害，及犯罪後之態度等一切情狀，量處
    如主文所示之刑，並諭知易科罰金之折算標準，以示懲儆。
據上論斷，應依刑事訴訟法第二百九十九條第一項前段、刑法第三百五十六條、第四
十一條第一項前段，罰金罰鍰提高標準條例第一條前段、第二條，判決如主文。
本案經檢察官廖啟村到庭執行職務。
中      華      民      國    九十二    年      七      月    二十二    日
                                    臺灣苗栗地方法院刑事第一庭
                                        法  官  楊  台  清
右正本證明與原本無異。
如不服本判決，應於判決送達後十日內向本院提出上訴狀( 應附繕本 )，上訴於臺灣
高等法院台中分院。
                                        書記官  李  達  成
中      華      民      國    九十二    年      七      月    二十二    日
附錄本案論罪科刑法條全文：
刑法第三百五十六條
  債務人於將受強制執行之際，意圖損害債權人之債權，而毀壞、處分或隱匿其財產
  者，處二年以下有期徒刑、拘役或五百元以下罰金。


司法院資訊處製作；財團法人民間司法改革基金會備份。
